【裁判字號】    89,上易,2681
【裁判日期】    891219
【裁判案由】    違反商標法
【裁判全文】
臺灣高等法院臺中分院刑事判決          民國八十九年度上易字第二六八一號
    上  訴  人  臺灣彰化地方法院檢察署檢察官
    被      告  甲○○
右上訴人因被告違反商標法案件，不服臺灣彰化地方法院中華民國八十九年七月十三
日第一審判決（民國八十九年度易字第二七三號，起訴案號：臺灣彰化地方法院檢察
署民國八十八年度偵字第七八四二號），提起上訴，本院判決如左：
    主    文
上訴駁回。
    理    由
一、公訴意旨另略以：被告甲○○明知張勝所有之單包裝大衛杜夫牌香菸盒六十箱（
    共十五萬個）、十包裝大衛杜夫牌香菸盒三十箱（共一萬五千個），係侵害瑞士
    國商大衛杜夫公司商標專用權之商品，並欲販賣予年籍不詳之男子吳大明，竟基
    於幫助之犯意，於八十八年七月二十八日晚上，駕駛張勝借來之車牌號碼ＮＴ─
    四八七九號自用小貨車，載運上開香菸盒，前往同案被告張邦琚位於彰化縣田尾
    鄉○○路○段二十一號後面倉庫置放，嗣於翌日凌晨一時許，在上址，為警查獲
    ，並扣得上開香菸盒，因認被告甲○○係違反商標法第六十三條之幫助犯云云。
    按犯罪事實應依證據認之，無證據不得推定其犯罪事實；又不能證明被告犯罪者
    ，應諭知無罪之判決，刑事訴訟法第一百五十四條及第三百零一條第一項定有明
    文。再按認定不利被告之事實，須依積極之證據，苟積極證據不足為不利於被告
    事實之認定，更不必有何有利之證據，最高法院著有三十年上字第八一六號判例
    。訊據被告甲○○堅決否認涉有違反商標法之犯行，並辯稱：因張勝之女係伊之
    女朋友，故伊去張宅與女友見面，惟張勝以身體不適為由，央求幫忙駕車載運物
    品，伊方應允之，但該物以紙箱包裝，故伊並不知載運之物係違反商標法之物品
    ，因此，伊係屬無辜等語。經查：被告甲○○確係不知所載運者係何物等情，業
    據同案被告張勝於原審偵審中，證稱詳明。核與另名證人許信雄於原審審理中亦
    明白證稱：「張勝當時（指於警訊時）有說甲○○是他女兒的男朋友，他拜託甲
    ○○來載運這些東西，但甲○○不知這些是何物」等語相符，顯見被告甲○○僅
    一時受託駕車載運前開物品，惟不知物品係違反商標法之物品等情，堪可認定。
    故被告甲○○所辯，與事實相符，應可採信。被告甲○○既不知所載運之物品係
    違反商標法之物，則其主觀當無幫助被告同案張勝從事違反商標法行為之犯意，
    故難以違反商標法第六十三條之幫助犯相繩，此外，復查無其他積極證據，足茲
    認定被告甲○○涉有公訴人所指之犯行，原審以其犯罪不能證明，而為無罪之諭
    知，核無不合。檢察官上訴意旨認被告與張勝之女係男女朋友關係，被告對於張
    勝託運之物品應無不知之理，且被告與王玉芝共同載運，衡情二人不可能未對載
    運物品交談云云，均屬推測之詞，難認有據，其上訴為無理由，應予駁回。
二、據上論斷，應依刑事訴訟法第三百六十八條，判決如主文。
本案經檢察官乙○○到庭執行職務。
中      華      民      國    八十九     年      十二     月     十九   日
                                  臺灣高等法院臺中分院刑事第六庭
                                        審判長法  官  李  文  雄
                                              法  官  陳  嘉  雄
                                              法  官  龔  永  昆
右正本證明與原本無異。
不得上訴。
                                              書記官  黃  薰  慧
中      華      民      國    八十九     年      十二     月     十九   日
                                                                        Ｉ


司法院資訊處製作；財團法人民間司法改革基金會備份。
